臺灣彰化地方法院北斗簡易庭民事判決
110年度斗簡字第57號
原      告  王重山  

訴訟代理人  田永彬律師
            廖學能律師
            羅閎逸律師
被      告  莊國宗  
上列當事人間因妨害自由案件，原告提起刑事附帶民事訴訟請求
損害賠償，經本院刑事庭以109年度簡附民字第71號裁定移送前
來，本院於民國110年4月6日言詞辯論終結，判決如下：
    主  文
被告應給付原告新臺幣伍萬元及自民國一○九年十月二十日起至
清償日止，按年息百分之五計算之利息。
原告其餘之訴駁回。
本判決第一項得假執行。但被告如以新臺幣伍萬元為原告預供擔
保，得免為假執行。
    事實及理由
一、原告主張：兩造間因合夥事業意見分歧，被告竟心生不滿，
    基於恐嚇危害安全之犯意，於民國109年4月9日19時29分許
    ，在其新北市○○區○○街000巷00號住處，以所持用之門號000
    0-000000行動電話，撥打門號0000-000000行動電話給當時
    人在彰化縣○○鎮○○里○○巷00弄000號住處之原告，於電話中
    向原告恐嚇「你是叫我現在打給你死」、「你是要我用兄弟
    事處理」、及「我一個配你全家」等語，使原告心生畏懼，
    致生危害於安全，請求被告賠償新臺幣(下同)100萬元，爰
    依侵權行為之法律關係，提起本件附帶民事訴訟，請求損害
    賠償，並聲明：被告應給付原告100萬元，及自起訴狀繕本
    送達被告翌日起至清償日止，按年息5%計算之利息等語。
二、被告則以：對於刑事案件所認定之犯罪事實沒有意見，但原
    告請求之精神慰撫金過高，應以不超過12,000元為適當等語
    ，並聲明：原告之訴駁回。
三、本院之判斷：
  ㈠原告所主張之前開事實，經本院以109年度簡字第1872號刑事
    簡易判決，認被告犯恐嚇危害安全罪，處拘役10日，如易科
    罰金，以1,000元折算1日，緩刑2年，此有上開刑事案件判
    決書可證，且為被告不爭執該案犯罪事實，自堪信為真實。
  ㈡按因故意或過失，不法侵害他人之權利者，負損害賠償責任
    ；不法侵害他人之身體、健康、名譽、自由、信用、隱私、
    貞操，或不法侵害其他人格法益而情節重大者，被害人雖非
    財產上之損害，亦得請求賠償相當之金額，民法第184條第1
    項前段、第195條第1項前段分別定有明文。又本件被告於前
    揭時、地以上開方式，致使原告心生畏懼，原告之精神自由
    已受干預，因而侵害原告之自由權，原告遭此侵權行為致生
    精神上痛苦，而受有非財產上之損害，實為一般人之正常感
    受，是原告依前揭規定，請求被告給付非財產上損害賠償，
    自屬有據。
  ㈢次按精神慰撫金之多寡，應斟酌雙方之身分、地位、資力與
    加害之程度及其他各種情形核定相當之數額。而所謂相當金
    額，應以實際加害之情形、被害人所受精神上痛苦之程度、
    賠償權利人之身分地位、經濟能力，並斟酌賠償義務人之經
    濟狀況、可歸責之程度等定之。本件原告，高職畢業，三豐
    農場負責人，而被告國中畢業，龍利鋼模有限公司及龍利鋼
    模企業社負責人，此業據兩造自承在卷，本院審酌上開事故
    起因為兩造因合夥經營事業糾紛，被告因細故未能控制脾氣
    ，竟於電話中以言語恐嚇原告，致原告心生畏懼，暨前述兩
    造之身分地位、教育程度、經濟能力、被告加害行為及原告
    痛苦之程度等情狀，請求被告賠償其精神上之損害於5萬元
    之範圍內，尚屬適當，原告逾此數額之請求，非有理由。 
四、綜上所述，原告依侵權行為之法律關係請求被告給付其損害
    5萬元及自刑事附帶民事訴訟起訴狀繕本送達翌日即109年10
    月20日起至清償日止，按年息5%計算之利息，為有理由，應
    予准許，逾此範圍之請求，則無理由，應予駁回。
五、本件事證已臻明確，原告與被告其餘攻擊防禦方法及所提證
    據，於判決結果不生影響，爰不一一論列。
六、本件原告勝訴部分係依民事訴訟法第427條第2項第12款簡易
    程序所為被告敗訴之判決，依同法第389條第1項第3款規定
    ，應依職權宣告假執行。並依同法第392條第2項規定，依職
    權宣告被告如預供相當之擔保，得免為假執行。
七、本件訴訟係原告提起刑事附帶民事訴訟，由本院刑事庭依刑
    事訴訟法第504條第1項規定移送前來，依同條第2項規定免
    繳納裁判費，且本院審理期間，亦未增加其他必要之訴訟費
    用，並無訴訟費用負擔問題，故無庸為訴訟費用負擔之諭知
    ，附此敘明。
中    華    民    國  110    年    4   月       20    日
                  臺灣彰化地方法院北斗簡易庭
                          法  官  楊鑫忠
以上正本係照原本作成。
如對本判決不服提起上訴，應於送達後20日內，向本院提出上訴
狀並表明上訴理由(須按對造人數附繕本) 。
中    華    民    國   110    年    4    月     20    日
　　　　　　　　　　　　　書記官  張清秀